# 预计负债的问题

提问人：lbwl 时间：2014-03-12 22:00:41
关于亏损合同准则解释说如果亏损合同存在标的资产的，先进行减值测试，如果预计亏损超过减值金额，超过部分进预计负债。我再想有没有一种情况是存货没有减值而有预计负债呢

回答人：chenyiwei
一般不会出现这种情况（只有预计负债而没有存货跌价准备）。因为根据存货准则规定，“为执行销售合同或者劳务合同而持有的存货，其可变现净值应当以合同价格为基础计算”，也就是现有存货的可变现净值的确定总会受到合同价格的影响。

提问人：lbwl 时间：2014-03-12 22:39:48
陈版会不会有这么种情况，就是假设我有原材料，可以同时生产产品A 和B, A产品和B产品都已签订合同，其中A产品不亏损，B亏损，但是如果算原材料是否减值应该用其生产的A和B产品综合考虑，建设A盈利远远大于B的亏损，综合来看原材料不存在减值，那么我是否还要就B产品的亏损合同确认预计负债

回答人：chenyiwei
如果库存材料尚不能满足已有合同的A产品的生产需要，则可能会出现你说的情况。如果有库存材料可归属于B产品，就不会没有存货跌价准备。

提问人：lbwl 时间：2014-03-12 22:56:22
如果有库存材料可归属于B产品，就不会没有存货跌价准备。 不好意思陈版，这个没太看懂，为什么有归属于B的，就一定有跌价准备，同是一种原材料，因为生产的产品不同，跌价也要分别计算吗

回答人：chenyiwei
即使是同一种材料，由于对应归属的合同不同，其可收回金额应根据对应合同的产品售价为基础计算，所以会有不同。